## IRENE AUÑÓN

Profesional docente con amplia experiencia en clases en empresas, particulares y grupos. Mi objetivo es motivar a los alumnos y que aprendan disfrutando; para ello me gusta utilizar la gamificación o la clase invertida, así como recursos audiovisuales que favorezcan el trabajo cooperativo entre los alumnos.

#### **WEBSITES**

# http://ireneenglish.com http://ireneaunion.com

#### **CONTACTO**



irene@ireneenglish.com

+34 610 40 66 25

### **FORMACIÓN**

2017-2018: Máster en Formación del Profesorado de Ed. Secundaria,

**Bachillerato, FP e Idiomas -** *URJC* (Universidad Rey Juan Carlos)

2012-2016: Grado en Estudios Ingleses: Lengua, literatura y cultura - UNED

(Universidad Nacional de Educación a Distancia)

2010-2013: Diplomatura en Dirección de Cine y TV - Instituto del

Cine de Madrid

#### **EXPERIENCIA**

2018: Prácticas Docentes en ESO y Bachillerato en el Colegio

Salesiano San Miguel Arcángel.

2017-Actualmente: Clases en empresas de inglés avanzado y conversación en varias

empresas en Madrid, actualmente en la revista HOLA.

2014-Actualmente: Clases particulares con alumnos de todas las edades y niveles.

Individuales o en grupos. Más de 2300 horas de experiencia.

2010-Actualmente: Cineasta Independiente en producciones nacionales e

internacionales. Al cargo de las funciones: Dirección, ayudantía

de dirección o script en ficción, documental y videoclips.

#### **IDIOMAS & HABILIDADES**



Español: Lengua Materna

Inglés: Bilingüe - C2

25%

Francés: Básico - A2

Italiano: Básico - A2



Carnet de Conducir B - Coche y moto

propias



Programas de **edición** de **vídeo** y **fotografía** y **gestión audiovisual** 



Ocho años de experiencia en Socorrismo y Primeros Auxilios

Información adicional y referencias disponibles a petición.